【裁判字號】    88,訴,1626
【裁判日期】    890317
【裁判案由】    竊盜
【裁判全文】
臺灣板橋地方法院刑事判決                        八十八年度訴字第一六二六號
    公  訴  人  臺灣板橋地方法院檢察署檢察官
    被      告  丙○○
    輔  佐  人  己○○
    選任辯護人  林重宏
右列被告因竊盜案件，經檢察官提起公訴 (八十八年度偵字第二００四三號），本院
判決如左：
    主  文
丙○○連續結夥三人以上踰越安全設備竊盜，處有期徒刑柒月。
    事  實
一、丙○○與甲○○（已另審結）、丁○○（已另審結）、庚○○（通緝中）四人共
    同基於意圖為自己不法所有之概括犯意聯絡，或由其四人結夥於附表所示時間地
    點，或由丁○○與庚○○及丙○○三人結夥於附表四、十一、二十號所示時間地
    點，或由丁○○與甲○○及丙○○三人結夥於附表十三號所示時間地點，或由丁○○與丙○○二人結夥於附表八、九、十號所示時間地點；趁附表所示屋內無人
    且窗戶未鎖之機會，由其中一人踰越該屋之窗戶安全設備侵入屋內，其餘在外把
    風，共同竊取如附表所示財物，得手後朋分花用。嗣經警方於附表二十一號屋內
    採得竊賊指紋經比對後發覺係庚○○所留，於逮捕庚○○後再循線查獲其餘三人
    。
二、案經台北縣警察局三峽分局報請台灣板橋地方法院檢察署檢察官偵查起訴。
    理  由
一、右揭事實，業據被告丙○○於警訊偵查及本院初次調查時坦承不諱，核與同案被
    告丁○○、甲○○、庚○○於警訊偵查及本院調查審理時所坦承情形大致相符。
    又被害人辛○○、乙○○、戊○○於警訊或偵查中亦指訴失竊情形甚詳。此外，
    證人劉子揚、鍾連財於警訊及偵查中均證稱：丁○○、庚○○、甲○○均多次拿
    金飾至伊等經營之銀樓典當，伊等不知是贓物等語（見偵查卷第二六頁反面、第
    二八頁反面、第八八頁），並有「金飾買入登記簿」影本（在偵查卷第四九至五
    七頁）可證。又警方於八十八年八月二十五日十八時三十分許，在台北縣三峽鎮
    添福里添福十一之四號，查獲丁○○、丙○○、甲○○後，在甲○○住處起獲贓
    物無線電手機一台、在丁○○住處起獲贓物無敵牌英語電腦辭典一台、督彭Ｋ金
    打火機一個、皮爾卡登皮夾一只，鑲玉Ｋ金戒指一只、貓眼石鑲鑽白金戒指一只
    、無線電手機一台，有贓物認領保管單及贓物代保管條各一紙（在偵查卷第六一
    、六二頁）可證。又警方在附表二十一號屋內採得竊賊指紋，經比對後發覺係庚○○所留，此有內政部警政署刑事警察局鑑定書一份（在偵查卷第四八頁）可證
    。被告丙○○於本院第二次調查以後，或辯稱伊不記得，或辯稱伊沒有意見，或
    辯稱丁○○等人叫伊在現場等候，事後伊分得現金，但伊不知為何可分得現金云
    云，無非事後飾卸之詞，不足採信。本件事證明確，被告犯行洵堪認定。
三、核被告丙○○所為係犯刑法第三百二十一條第一項第二、四款加重竊盜罪之既遂
    及未遂。公訴意旨認被告丙○○所犯係刑法第三百二十二條常業竊盜罪，惟查，
    被告丙○○所犯僅附表二、四、八、九、十、十一、十三、二十號共八件，其犯
    行時間約相隔一個月，且其係受主謀丁○○及庚○○之邀約始偶共犯，尚未賴此
    竊盜為業，是以檢察官起訴法條容有未洽，應依法變更起訴法條。又被告丙○○
    所為前開八次竊盜犯行，時間緊接，手法雷同，且觸犯構成要件相同之罪名，顯
    係基於概括犯意反覆為之，應依連續犯之規定，論以較重之刑法第三百二十一條
    第一項第二、四款加重竊盜罪之既遂罪，並依法加重其刑。被告丙○○與同案被
    告丁○○、甲○○、庚○○間，有共同犯意聯絡與行為分擔，為共同正犯。爰審
    酌被告丙○○係受同儕丁○○、庚○○、甲○○影響而隨從竊盜之犯罪動機、目
    的、手段，及其品行、生活狀況、智識程度、犯罪所生之損害，及犯罪後之態度
    等一切情狀，量處如主文所示之刑。
四、至於被告丙○○之輔佐人、辯護人辯稱被告患有中度智障，為精神耗弱者，請求
    減刑或緩刑云云，惟查，本院委請台北市立療養院為被告丙○○作精神鑑定結果
    ，認為：丙○○關於本次犯行經過，經反復再三詢問，丙○○均顯現深思狀後，
    以記不起來回答，其接受心理評估時，態度被動，應答反應簡短，對所犯案件均
    以記不清楚表示，但當父親陳述之後，詢問丙○○是否如此時，丙○○又可以確
    認或再加以補充，此次魏氏成人智力測驗結果，語文智商七十一分，操作智商八
    十一分，總計智商七十四分，測驗中，丙○○表現有些起伏，尤其是語言部分，
    丙○○雖能理解並依指示作數字背誦的反應，但難度增加時，丙○○就未專注而
    亂答，甚至報出沒唸過的數字，因為在算術中曾檢查丙○○對題目的記憶並不差
    ，所以對丙○○僅能完成順背五位數有高度懷疑，而之後的物體拼湊測驗，特別
    要求丙○○認真作答時，丙○○的反應就明顯變好，因此測驗反應顯示，丙○○
    的表現受動機影響很大，但確實丙○○的能力並不佳，其係「邊緣性智能」之臨
    床診斷，其自幼因智能原因而與同儕相處不睦，常有衝動、鬥毆之情形，國中之
    後的人際關係除家人外，大多與丁○○、庚○○、甲○○三名國中同學來往，而
    少有其他友人，丙○○或受限於本身之「邊緣性智能」，極易受他人教唆指使，
    或社交活動受限而易受環境侷限，但尚難稱丙○○對其違法之行為無法分辨其對
    錯善惡，其犯行當時對於外界事務之知覺理會與判斷作用，以及自由決定意思之
    能力，並未較普通人之平均程度顯然減退，因此認為丙○○犯行當時之精神狀態
    未達精神耗弱之程度等語，此有台北市立療養院之精神鑑定報告書一份在卷可參
    ，本院復參以被告丙○○於本院調查時陳稱其平日均騎乘機車上下班，在三峽鎮
    ○○路從事汽車美容工作，及同案被告甲○○陳稱其曾搭乘被告丙○○駕駛之機
    車至三峽鎮街上等情（見本院八十八年十月十五日筆錄），堪認被告丙○○之精
    神狀態並未達精神耗弱，依法不得減輕其刑，復以被告丙○○於本院調查中對於
    案情常以不記得或推稱在現場等候而不知係竊盜把風為詞，足認其犯後並無明顯
    悔過，又其個性衝動，極易受環境及朋友影響而有再犯之虞，本院認不宜予以緩
    刑。
據上論斷，應依刑事訴訟法第二百九十九條第一項前段、第三百條、刑法第二十八條
、第五十六條、第三百二十一條第一項第二、四款，判決如主文。
本案經檢察官呂永魁到庭執行職務
中      華      民      國    八十九    年     十一     月七      日
                                      臺灣板橋地方法院刑事第二庭
                                          法  官  黃  惠  瑛
右正本證明與原本無異。
如不服本判決，應於判決送達後十日內，向本院提出上訴狀。
                                          書記官  張  志  華
中      華      民      國    八十九    年     十一     月      十      日
附錄本案論罪科刑法條全文：
刑法第三百二十一條
犯竊盜罪而有左列情形之一者，處六月以上五年以下有期徒刑：
一、於夜間侵入住宅或有人居住之建築物、船艦或隱匿其內而犯之者。
二、毀越門扇、牆垣或其他安全設備而犯之者。
三、攜帶兇器而犯之者。
四、結夥三人以上而犯之者。
五、乘火災、水災或其他災害之際而犯之者。
六、在車站或埠頭而犯之者。
前項之未遂犯罰之。


司法院資訊處製作；財團法人民間司法改革基金會備份。
